臺灣彰化地方法院北斗簡易庭民事裁定
111年度斗補字第65號
原      告  許百合  
上列原告與被告陳紀翰、陳志強間請求損害賠償(交通)事件，本
院裁定如下：
    主    文
原告應於收受本裁定送達後七日內，提出被告乙○○、甲○○之最新
戶籍謄本（記事欄勿省略），並具狀補正被告乙○○之母併為其法
定代理人，或檢具事證陳明其法定代理人有何不能行使法定代理
人權利之事由，逾期未補正，即駁回原告之訴。
    理    由
一、按起訴，應以訴狀表明當事人及法定代理人，提出於法院為
    之；當事人書狀應記載當事人姓名及住所或居所，有法定代
    理人者，其姓名、住所或居所，民事訴訟法第244條第1項第
    1款、第116條第1項第1、2款定有明文。次按能獨立以法律
    行為負義務者，有訴訟能力；關於訴訟之法定代理及為訴訟
    所必要之允許，依民法及其他法令之規定；能力、法定代理
    權或為訴訟所必要之允許有欠缺而可以補正者，審判長應定
    期間命其補正；原告之訴，有原告或被告無訴訟能力，未由
    法定代理人合法代理之情形，法院應以裁定駁回之。但其情
    形可以補正者，審判長應定期間先命補正，民事訴訟法第45
    條、第47條、第49條前段、第249條第1項第4款分別定有明
    文。又滿20歲為成年；滿7歲以上之未成年人，有限制行為
    能力；父母為其未成年子女之法定代理人；對於未成年子女
    之權利義務，除法律另有規定外，由父母共同行使或負擔之
    ；父母之一方不能行使權利時，由他方行使之，民法第12條
    、第13條第2項、第1086條第1項、第1089條第1項規定甚明
    。而是法定代理權既為父母對於未成年子女權利之一種，自
    應共同行使，除有一方不能行使權利之情形外，殊無由他方
    單獨行使之餘地。則未成年人為民事訴訟之原告、被告時，
    除有父母中一人不能行使之情形外，應由父、母共同代理（
    最高法院81年台上字第613號判決意旨參照）。
二、本件原告主張被告乙○○係未滿20歲之未成年人，屬民法上之
    限制行為能力人，尚不能獨立以法律行為負義務，為無訴訟
    能力之人，應由其法定代理人即其父母代為、代受訴訟行為
    。惟原告提起本件訴訟，僅以被告乙○○之父甲○○為法定代理
    人，於法不合，茲因法定代理權有欠缺屬可以補正事項，爰
    依法定期間命原告提出被告乙○○、甲○○之最新戶籍謄本（記
    事欄勿省略），並補正被告乙○○之母併為其法定代理人，或
    檢具事證陳明其法定代理人有何不能行使法定代理人權利之
    事由，逾期未補正，即駁回原告對被告乙○○之訴訟。
三、依民事訴訟法第436條第2項、第249條第1項但書，裁定如主
    文
中　　華　　民　　國　　111 　年　　3 　　月　　25　　日
  　　　　　　　　臺灣彰化地方法院北斗簡易庭
                          法  官　楊鑫忠
以上正本係照原本作成。
本裁定不得抗告。
中　　華　　民　　國　　111 　年　　3 　　月　　25　　日
        　　　　　　　　　書記官  張清秀